# 请教陈版：国企改制不确认递延所得税，你看看我的理由成立吗？

提问人：lwx1970 时间：2010-03-14 12:20:31
我认为不确认递延所得税的理由：国有企业改制为有限责任公司，是公司的性质发生了根本的变化，有无限责任转为有限责任，实质上是一个新公司的成立。新公司以原公司的净资产出资，这也是符合公司法的规定，主要存在的问题是原国有企业未进行纳税清算，但我认为清算纳税应交的税款可以由原主管部门缴纳，新公司还是以原企业净资产出资。 我这样的不确认递延所得税的理由是否正确，请陈版指导。

回答人：chenyiwei
回复 楼主 lwx1970 的帖子你的依据主要是对“将来会发生怎样的交易”进行估计。但是，一般情况下，除非基本肯定，否则不建议使用这样的论据。最好还是从准则角度出发分析。